臺灣臺北地方法院刑事裁定　
111年度聲字第1388號
聲  請  人  臺灣臺北地方檢察署檢察官
受  刑  人  蔡沅紘




上列聲請人因受刑人數罪併罰有二裁判以上，聲請定其應執行刑
（111年度執聲字第1230號），本院裁定如下：
    主  文
蔡沅紘因犯如附表所示之罪，所處如附表所示之刑，應執行有期
徒刑參年肆月。
    理  由
一、聲請意旨略以：受刑人蔡沅紘因犯詐欺等案件，先後經法院
    判決確定如附表，應依刑法第53條及第51條第5款之規定，
    定其應執行之刑，爰依刑事訴訟法第477條第1項聲請裁定等
    語。
二、按裁判確定前犯數罪者，併合處罰之。但有下列情形之一者
    ，不在此限：一、得易科罰金之罪與不得易科罰金之罪。二
    、得易科罰金之罪與不得易服社會勞動之罪。三、得易服社
    會勞動之罪與不得易科罰金之罪。四、得易服社會勞動之罪
    與不得易服社會勞動之罪。前項但書情形，受刑人請求檢察
    官聲請定應執行刑者，依第51條規定定之；數罪併罰，有二
    裁判以上者，依刑法第51條之規定，定其應執行之刑；數罪
    併罰，分別宣告其罪之刑，宣告多數有期徒刑者，於各刑中
    之最長期以上，各刑合併之刑期以下，定其刑期，但不得逾
    30年，刑法第50條、第53條、第51條第5款分別定有明文。
    另刑事訴訟法第370條第2項、第3項，已針對第二審上訴案
    件之定應執行之刑，明定有不利益變更禁止原則之適用，於
    分屬不同案件之數罪併罰有應更定執行刑者，本於同為定刑
    裁定應為相同處理之原則，法院於裁定定應執行之刑時，自
    仍應有不利益變更禁止原則法理之考量，亦即另定之執行刑
    ，其裁量所定之刑期，不得較重於前定之執行刑加計後裁判
    宣告之刑之總和，否則即與法律秩序理念及法律目的之內部
    界限有違（最高法院103年度第14次刑事庭決議及最高法院9
    3年度台非字第192號判決意旨參照）。再被告所犯數罪有二
    裁判以上時，其所犯各罪是否合於數罪併罰規定，應以各裁
    判中最初判決確定者為基準，凡在該裁判確定前所犯之各罪
    ，均應依刑法第50條、第51條規定，定其應執行之刑。數罪
    併罰案件之實體裁判確定後，即生實質之確定力，除因增加
    經另案判決確定合於數罪併罰之其他犯罪，或原定應執行刑
    之數罪中有部分犯罪，因非常上訴、再審程序而經撤銷改判
    ，或有赦免、減刑等情形，致原裁判定刑之基礎已經變動，
    或其他客觀上有責罰顯不相當之特殊情形，為維護極重要之
    公共利益，而有另定應執行刑之必要者外，法院應受原確定
    裁定實質確定力之拘束，又定應執行刑，不僅攸關國家刑罰
    權之行使，於受刑人之權益亦有重大影響除顯無必要或有急
    迫情形外，法院於裁定前，允宜予受刑人以言詞、書面或其
    他適當方式陳述意見之機會，程序保障更加周全。（最高法
    院110年度台抗大字第489號刑事裁定參照）。
三、經查，受刑人所犯如附表所示各罪，經本院、臺灣高等法院
    、最高法院判處如附表所示之刑，又如附表編號2所示各罪
    ，其犯罪行為時間均在附表編號1所示判決確定日期前，且
    本院為本案聲請定執行刑之犯罪事實最後判決之法院，有各
    該判決書及臺灣高等法院被告前案紀錄表在卷可稽，本院確
    為犯罪事實最後判決之法院，經本院審核後，認聲請人聲請
    定刑，於法並無不合，應予准許。又附表編號1所示之罪，
    經臺灣高等法院以110年度上訴字第1779號判決定應執行有
    期徒刑1年7月、附表編號2所示之罪經本院以108年度原訴字
    第4號判決定應執行有期徒刑2年6月，亦有上開臺灣高等法
    院被告前案紀錄表及判決附卷可查，然本件聲請人係就附表
    各編號所示之罪向本院聲請另定應執行刑，屬上開最高法院
    大法庭裁定所指可重新定應執行刑之情況，尚不生牴觸前揭
    確定判決實質確定力之問題，亦不違反一事不再理原則。從
    而，檢察官向犯罪事實最後判決之法院即本院聲請定其應執
    行之刑，本院審核認聲請為正當，應予准許。本院綜合斟酌
    受刑人判罪行為之不法與罪責程度、所犯附表所示各罪彼此
    之關聯性、數罪對法益侵害之加重效應、罪數所反映之受刑
    人人格特性與犯罪傾向，及對其施以矯正之必要性等情，並
    衡以各罪之原定刑期、定應執行刑之外部性界限及內部性界
    限各節，進而為整體非難之評價，又依最高法院刑事大法庭
    110年度台抗大字第489號裁定意旨，本院亦已予受刑人表示
    意見之機會（見本院卷第23頁），爰定其應執行刑如主文所
    示。
四、依刑事訴訟法第477條第1項，刑法第50條、第53條、第51條
    第5款，裁定如主文。
中　　華　　民　　國　　111 　年　　9 　　月　　6　　日
　　　　　　　　　刑事第十一庭  法　官　吳玟儒
上正本證明與原本無異。
如不服本裁定，應於裁定送達後5日內向本院提出抗告狀。因疫
情而遲誤不變期間，得向法院聲請回復原狀。
                                書記官  葉潔如
中　　華　　民　　國　　111 　年　　9 　　月　　6 　　日
附表：受刑人蔡沅紘定應執行案件一覽表
編　　　　　號  1 2   罪　　　　　名  詐欺等 詐欺等  宣　　告　　刑  有期徒刑1年1月（3次） 有期徒刑1年3月（4次） 有期徒刑7月（3次） 有期徒刑1年6月（2次） 有期徒刑1年8月 有期徒刑1年10月  犯　罪　日　期  106/03/05（3次） 106/01/19    106/03/13 106/02/13    106/01/25 106/03/06    106/03/03 106/01/19    106/02/17 106/03/08    106/03/13 106/03/09  偵查(自訴)機關年　度　案　號  臺灣桃園地方檢察署106年度偵字第15284號 臺灣臺北地方檢察署106年度偵字第14228、14899、18545、19173號，107年度偵字第1034、11385、25509、26558、26559、26560、26867、26868，107年度偵緝字第918、919號  　　　　　　最  後事實審 法　　院 臺灣高等法院 臺灣臺北地方法院   案　　號 110年度上訴字第1779號 108年度原訴字第4號   判決日期 110/11/10 111/04/25  確　定判　決 法　　院 最高法院 臺灣臺北地方法院   案    號 111年度台上字第1759號 108年度原訴字第4號   判　　決確定日期 111/03/23 111/05/31  是否為得易科罰金之案件  否 否  備　　　　　　註  ⒈臺灣桃園地方檢察署111年度執字第4406號 ⒉應執行有期徒刑1年7月 ⒈臺灣臺北地方檢察署111年度執字第3283號 ⒉應執行有期徒刑2年6月